# 关于审计计划

提问人：whx669 时间：2018-06-04 07:33:47
请教陈总： 1 、A公司系上市公司，国企，下面有大约 40 家子公司。 40 家子公司中，根据收入作为重要性水平的划分依据，有 10 家左右是重要的，其他 30 家收入规模较小，达不到重要性水平。 A公司要求除了出具合并审计报告外，每个子公司都单独出具审计报告。
A公司经营风格稳健，内控良好。
2 、项目组计划实施综合性方案，对于A公司本部及 10 家具有重要性水平的子公司，实施风险评估、控制测试、实质性程序；对于另外 30 家不具有重要性水平的公司，项目组计划只实施实质性程序，不做风险评估和控制测试的审计底稿。这样做主要是基于成本效益原则考虑。
问题：项目组这种做法是否可行？如果事务所质控以“每个子公司都单独出具审计报告”为理由，要求项目组对于“不具有重要性水平的子公司” 每个公司也必须有风险评估和控制测试底稿，这种要求是否合理？

回答人：chenyiwei
应按照你所在事务所的集团审计相关规范办理。建议考虑集团层面的风险评估和内控测试有多少可以引用到下属子公司的审计中（例如，使用全集团统一的IT系统）。鉴于对每个子公司均需出具报告，故对于每个子公司（即使是非重大子公司）特有的风险因素也应基于单独审计主体的立场进行单独评估和考虑。适用于各子公司的实际执行重要性水平（TE）应为集团项目组分配的TE和依据该子公司自身情况计算的TE两者中的较低者。